【裁判字號】    98,交聲,1327
【裁判日期】    980901
【裁判案由】    交管條例聲異
【裁判全文】
臺灣板橋地方法院交通事件裁定        98年度交聲字第1327號
原處分機關  交通部公路總局臺北區監理所板橋監理站
異  議  人
即受處分人  甲○○
上列受處分人因違反道路交通管理處罰條例案件，對於交通部公
路總局臺北區監理所板橋監理站民國98年5 月11日所為之處分（
原處分：板監裁字裁41-C00000000號），聲明異議，本院裁定如
下：
    主      文
異議駁回。
    理      由
一、原處分意旨略以：異議人即受處分人甲○○前於民國98年2
    月3 日20時25分許，駕駛車號UYH-503 號輕型機車，在臺北
    縣中和市○○路、板南路口轉彎時不依標誌、標線、號誌指
    示行駛（不依規定兩段式左轉），當場為警攔停舉發，而依
    道路交通管理處罰條例第48條第1 項第2 款處以罰鍰。嗣異
    議人未於應到案日期前繳納罰鍰，原處分機關爰依道路交通
    管理處罰條例第48條第1 項第2 款、第63條第1 項第1 款（
    裁決書上漏載「第1 項第1 款」，應予補充更正）之規定，
    裁處異議人罰鍰新臺幣（下同）1400元，並記違規點數1 點
    等語。
二、本件異議意旨略以：異議人為警當場舉發開單時，異議人詢
    問員警：「等單子寄到家再去繳就好了嗎？」該員警回答：
    「可以。」導致異議人因遲未收到罰單而逾期未繳，罰鍰因
    而從600 元變成1400元，異議人無法接受，異議人是因為信
    任員警的話才沒有仔細看紅單內容，爰聲明異議等語。
三、按汽車（依道路交通管理處罰條例第3 條第8 款規定，包括
    機器腳踏車，以下同）駕駛人轉彎時，不依標誌、標線、號
    誌指示者，處600 元以上1800元以下罰鍰。道路交通管理處
    罰條例第48條第1 項第2 款定有明文。再按汽車駕駛人有該
    條例第48條情形者，除依原條款處罰鍰外，並記違規點數1
    點。同條例第63條第1 項第1 款亦有明定。
四、經查，異議人曾於上開時、地不依標誌指示兩段式左轉，當
    場為警攔停舉發而簽收舉發違反道路交通管理事件通知單（
    下稱舉發通知單）之事實，為異議人所不爭執，且有臺北縣
    政府警察局98年2 月3 日北縣警交字第C00000000 號舉發通
    知單移送聯、通知聯影本各1 紙附卷可稽，堪認屬實。異議
    人雖以前詞置辯，惟經原處分機關向原舉發機關函查結果，
    本件舉發員警張瑋祐否認曾告知異議人會有罰單另寄至其家
    裡，答稱：現場開立舉發通知單後由行為人親自簽收，且行
    為人所取得之紅單（通知單第一聯）即為罰單，何須另告知
    罰單會另寄至家裡等語，此有臺北縣政府警察局中和第二分
    局98年4 月23日北縣警中二申字第0980021691號函暨所附申
    訴理由查詢表在卷可參。況異議人既已當場簽收舉發通知單
    ，對該通知單上所載應到案日期（98年2 月18日前）及注意
    事項（該單係勾記「得採網際網路、語音轉帳、郵繳或向經
    委託代收之機構繳納罰鍰」，得依該單背面列印之罰鍰繳納
    方式向代收機構繳納罰鍰，或逕向應到案處所自動繳納。逾
    應到案日期，不得向代收罰鍰之金融機構繳納，但郵局不在
    此限；當場舉發案件得於5 日後至郵局繳納，代收機構得酌
    收手續費。不服舉發者，應於接獲該單15日內，向處罰機關
    陳述）自不得諉為不知，其竟未依舉發通知單之記載，於應
    到案日期前逕行繳納罰鍰或提出申訴（異議人係於98年4 月
    3 日始提出申訴，已逾越應到案日期40餘日），原處分機關
    自得依法開立裁決書，對異議人裁處罰鍰並記違規點數，異
    議人上開所辯，並不足採。
五、綜上所述，異議人於上開時、地確有不依標誌指示兩段式左
    轉之違規行為，且異議人當場簽收舉發通知單後，未於應到
    案日期前逕行繳納罰鍰或提出申訴，原處分機關因而依道路
    交通管理處罰條例第48條第1 項第2 款、第63條第1 項第1
    款之規定，按照違反道路交通管理事件統一裁罰基準表之標
    準（違反前開條例第48條第1 項第2 款規定，逾越應到案期
    限30日以上60日以內，繳納罰鍰或到案聽候裁決者，處罰鍰
    1400元），裁處異議人罰鍰1400元，並記違規點數1 點，於
    法有據，本件異議為無理由，應予駁回。
六、依道路交通案件處理辦法第19條，裁定如主文。
中    華    民    國    98    年    9     月    1     日
                        交通法庭  法  官  楊筑婷
上列正本證明與原本無異。
如不服本裁定，應於裁定送達後五日內敘明抗告理由，向本院提
出抗告狀。
                                  書記官  林怡君
中    華    民    國    98    年    9     月    1     日


司法院資訊處製作；財團法人民間司法改革基金會備份。
